【裁判字號】    98,裁,1554
【裁判日期】    980625
【裁判案由】    石油管理法
【裁判全文】
最  高  行  政  法  院  裁  定
                                      98年度裁字第1554號
上  訴  人  金牌加油站有限公司
代  表  人  甲○○
訴訟代理人  杜逸新  律師
被 上訴 人  彰化縣政府
代  表  人  乙○○
上列當事人間石油管理法事件，上訴人對於中華民國98年3月11
日臺中高等行政法院98年度訴字第7號判決，提起上訴，本院裁
定如下：
    主  文
上訴駁回。
上訴審訴訟費用由上訴人負擔。
    理  由
一、按對於高等行政法院判決之上訴，非以其違背法令為理由，
    不得為之，行政訴訟法第242條定有明文。依同法第243條第
    1項規定，判決不適用法規或適用不當者，為違背法令；而
    判決有同條第2項所列各款情形之一者，為當然違背法令。
    是當事人對於高等行政法院判決上訴，如依行政訴訟法第24
    3條第1項規定，以高等行政法院判決有不適用法規或適用不
    當為理由時，其上訴狀或理由書應有具體之指摘，並揭示該
    法規之條項或其內容；若係成文法以外之法則，應揭示該法
    則之旨趣；倘為司法院解釋或本院之判例，則應揭示該判解
    之字號或其內容。如以行政訴訟法第243條第2項所列各款情
    形為理由時，其上訴狀或理由書，應揭示合於該條項各款之
    事實。上訴狀或理由書如未依此項方法表明，或其所表明者
    與上開法條規定不合時，即難認為已對高等行政法院判決之
    違背法令有具體之指摘，其上訴自難認為合法。
二、本件上訴人對於高等行政法院判決上訴，除復執與原審起訴
    相同之主張外，另略以：原判決以除油槽位於加油站旁，且
    查獲之設備為上訴人所有，及羅麗蓉不實之警訊筆錄、被迫
    採取油樣，而認該油槽為上訴人所有，有違證據法則、論理
    法則及經驗法則。且對於上訴人之辯解並未說明不採之理由
    ，有判決不備理由之違背法令。另不予傳訊羅麗蓉、蔡景亮
    ，有未盡調查之能事，自有應調查之證據而未予調查之違誤
    。蓋羅麗蓉之警訊筆錄，性質上為傳聞證據，應無證據能力
    ，惟原判決認定有證據能力，並採為判決之依據，顯然違反
    直接審理原則，並有違正當法律程序等語，雖以該判決違背
    法令為由，惟核其上訴理由，係就原審取捨證據、認定事實
    之職權行使，指摘其為不當，而非具體表明合於不適用法規
    、適用法規不當、或行政訴訟法第243條第2項所列各款之情
    形，難認對該判決之如何違背法令已有具體之指摘。依首開
    規定及說明，應認其上訴為不合法。
三、據上論結，本件上訴為不合法。依行政訴訟法第249條第1項
    前段、第104條、民事訴訟法第95條、第78條，裁定如主文
    。
中    華    民    國    98    年    6     月    25    日
                    最高行政法院第二庭
                        審判長法官  鍾  耀  光
                              法官  廖  宏  明
                              法官  張  瓊  文
                              法官  王  德  麟
                              法官  黃  清  光
以  上  正  本  證  明  與  原  本  無  異
中    華    民    國    98    年    6     月    25    日
                              書記官  王  史  民


司法院資訊處製作；財團法人民間司法改革基金會備份。
